臺灣臺南地方法院民事裁定
　　                                111年度家聲字第82號
聲  請  人  郭山塔    
相  對  人  郭證中     (現應送達處所不明)
上列當事人間請求給付扶養費事件，本院裁定如下：
    主      文
相對人應自本裁定確定之日起至聲請人死亡之日止，按月於每月
5日前給付聲請人新臺幣壹萬元；如有遲誤一期未履行，其後一
年之期間視為亦已到期。
程序費用由相對人負擔。
    事實及理由
一、本件聲請意旨略以：聲請人郭山塔為相對人郭證中之父親。
    聲請人與相對人母親離婚後，相對人隨其母親返回大陸地區
    生活，現已時隔20幾年，相對人都沒有跟聲請人聯絡。聲請
    人現無謀生能力，名下又無財產，相對人為聲請人之直系血
    親卑親屬，依法應對聲請人負有扶養義務，是請求相對人每
    月應支付聲請人之扶養費新臺幣(下同)10,000元等語。
二、按直系血親相互間互負扶養之義務。受扶養權利者，以不能
    維持生活而無謀生能力者為限；前項無謀生能力之限制，於
    直系血親尊親屬不適用之，民法第1114條第1款、第1117條
    分別定有明文。又按民法第1117條第1項規定，受扶養權利
    者，以不能維持生活而無謀生能力者為限，而同條第2項僅
    規定，前項無謀生能力之限制，於直系血親尊親屬不適用之
    ，並非規定前項之限制，於直系血親尊親屬不適用之；是直
    系血親尊親屬，如能以自己財產維持生活者，自無受扶養之
    權利，易言之，直系血親尊親屬受扶養之權利，仍應受不能
    維持生活之限制。經查：
（一）聲請人主張相對人為聲請人之直系血親卑親屬，為聲請人
      之第一順序扶養義務人，業據聲請人提出相對人之戶籍謄
      本在卷可稽，堪以認定為真。聲請人復主張其目前無法以
      自己財產維持生活，業據本院調取聲請人之稅務電子閘門
      財產所得調件明細表，查知聲請人名下確無任何財產，是
      聲請人主張其有不能維持生活之情形，亦屬可採。稽之本
      件相對人對聲請人既有扶養之義務，故聲請人請求相對人
      應給付聲請人扶養費，即屬有據。
（二）又聲請人請求相對人給付扶養費用部份，本院參酌行政院
      主計處每年均公布臺灣地區平均每人月消費支出，聲請人
      所居住之臺南市最近一年度即109年度平均每人每月消費
      支出金額為21,019元，兼衡依聲請人居住之臺南市當地一
      般國民生活水準及生活所需等受扶養權利人之需要，本院
      認聲請人僅向相對人請求每月1萬元之扶養費用，於法自
      無不合，為此，爰裁定相對人每月應給付聲請人1萬元之
      扶養費用。
三、另按扶養費之給付，法院得依聲請或依職權，命為一次給付
    、分期給付或給付定期金，必要時並得命提出擔保。法院命
    分期給付者，得酌定遲誤一期履行時，其後之期間視為亦已
    到期之範圍或條件，家事事件法第126條準用第100條第2項
    、第3項定有明文。本院審酌扶養費乃維持受扶養權利人生
    活所需之費用，其費用之需求係陸續發生，故應以分期給付
    為原則，且為確保聲請人受扶養之權利，爰依上開規定，命
    相對人 應自本裁定確定之日起至聲請人死亡之日止，按月
    於每月5日前給付聲請人1萬元，且就聲請人未到期之扶養費
    部分，併諭知如相對人遲誤一期履行，其後1年之期間視為
    亦已到期。
四、依家事事件法第97條，非訟事件法第21條第2項，民事訴訟
    法第95條、第79條，裁定如主文。 
中　　華　　民　　國　　111 　年　　9 　　月　　1 　　日
                  家事法庭    法  官  楊佳祥
以上正本係照原本作成。
如不服本裁定應於送達後10日內向本院提出抗告狀，並繳納抗告
費新臺幣1,000元。
中　　華　　民　　國　　111 　年　　9 　　月　　1 　　日
                              書記官  許哲萍